臺灣宜蘭地方法院民事裁定
110年度亡字第13號
聲  請  人  臺灣宜蘭地方檢察署檢察官

非訟代理人  黃世銘
上列聲請人聲請宣告邱阿歪死亡事件，本院裁定如下：
    主  文
宣告邱阿歪（男，民國○○○年○月○日生，身分證統一編號：Z○○○○
○○○○○號，最後住所：宜蘭縣○○鄉○○村○○路○號）於民國九十六年
七月一日二十四時死亡。
聲請程序費用由邱阿歪遺產負擔。
    事實及理由
一、聲請意旨略以：失蹤人邱阿歪於民國89年間失蹤，行方不明
    ，經宜蘭縣政府警察局蘇澳分局蘇澳派出所於110年4月27日
    受理為失蹤人口，因失蹤人係26年10月10日生，為80歲以上
    ，且失蹤滿3年，迄今仍未尋獲，有宜蘭縣○○鄉○○○○○000○0○
    00○○鄉○○○0000000000號函文1份暨所附之親屬、鄰里長或鄰
    居訪查紀錄表2份、內政部戶政資訊系統中外旅客個人歷次
    入出境資料查詢結果、宜蘭縣政府110年5月3日府社救字第1
    100073155號函、宜蘭縣政府衛生局110年4月30日衛醫字第1
    100009596號函、宜蘭縣立殯葬管理所110年5月3日宜殯字第
    1100000629號函、宜蘭縣○○鎮○○000○0○00○○鎮○○○000000000
    0號函、宜蘭縣○○鄉○○000○0○0○○鄉○○○0000000000號函、宜
    蘭縣○○鄉○○○○○000○0○00○○鄉○○○0000000000號函、宜蘭縣政
    府警察局蘇澳分局蘇澳派出所受（處）理案件證明單、警政
    對戶政失蹤人口通報處理表、宜蘭縣政府警察局宜蘭分局11
    0年2月19日警蘭防字第1100003951號函、失蹤人及其利害關
    係人之戶籍資料、失蹤人利害關係人圖各1份、80歲以上行
    方不明人口社會生活軌跡資料比對紀錄5紙等附卷可稽，顯
    見邱阿歪確已失蹤，前經聲請人聲請本院准予公示催告在案
    ，現陳報期間屆滿，未見有人陳報，亦無失蹤人之信息，爰
    依法請准宣告失蹤人邱阿歪死亡等語。
二、按失蹤人失蹤滿七年後，法院得因利害關係人或檢察官之聲
    請，為死亡之宣告；又受死亡宣告者，以判決內所確定死亡
    之時，推定其為死亡。前項死亡之時，應為前條各項所定期
    間最後日終止之時，民法第8條第1項、第9條第1項及第2項
    前段分別定有明文。
三、經查：
　㈠上開事實，業據聲請人到庭陳述明確，並提出宜蘭縣○○鄉○○○
    ○○000○0○00○○鄉○○○0000000000號函文1份暨所附之親屬、鄰
    里長或鄰居訪查紀錄表2份、內政部戶政資訊系統中外旅客
    個人歷次入出境資料查詢結果、宜蘭縣政府110年5月3日府
    社救字第1100073155號函、宜蘭縣政府衛生局110年4月30日
    衛醫字第1100009596號函、宜蘭縣立殯葬管理所110年5月3
    日宜殯字第1100000629號函、宜蘭縣○○鎮○○000○0○00○○鎮○○
    ○0000000000號函、宜蘭縣○○鄉○○000○0○0○○鄉○○○000000000
    0號函、宜蘭縣○○鄉○○○○○000○0○00○○鄉○○○0000000000號函
    、宜蘭縣政府警察局蘇澳分局蘇澳派出所受（處）理案件證
    明單、警政對戶政失蹤人口通報處理表、宜蘭縣政府警察局
    宜蘭分局110年2月19日警蘭防字第1100003951號函、失蹤人
    及其利害關係人之戶籍資料、失蹤人利害關係人圖各1份、8
    0歲以上行方不明人口社會生活軌跡資料比對紀錄5紙為證，
    另經本院依職權調閱失蹤人之入出境資料之結果，亦查無相
    關紀錄，此有法務部─入出境資訊連結作業資料在卷足參。
    此外，復有本院公示催告民事裁定暨本院牌示處、宜蘭縣南
    澳鄉公所函及司法院資訊網路公告資料在卷為證，自堪信為
    真實。
　㈡又失蹤人邱阿歪於89年間行蹤不明，經聲請人聲請本院為死
    亡宣告後，本院依法先裁定為公示催告在案，本件申報期屆
    滿，未據失蹤人陳報其生存，或知失蹤人生死者陳報其所知
    ，依上開規定，得於失蹤期滿後為死亡宣告。惟聲請人主張
    邱阿歪係於89年間行蹤不明，尚無法確定其失蹤日期，則本
    院認此種無法確定失蹤人邱阿歪失蹤日期之情形，與無從確
    定出生日之情形，兩者間具相似性，是基於同一法理，應類
    推適用民法第124條第2項前段規定，推定失蹤人邱阿歪係於
    89年7月1日失蹤。另因斯時，失蹤人邱阿歪尚未滿80歲，故
    應依民法第8條第1項規定計算其死亡之時。秉此計之，邱阿
    歪計至96年7月1日失蹤屆滿7年，自應推定其於是日24時為
    死亡之時。本件聲請死亡宣告，為有理由，應予准許。
四、依家事事件法第154條第3項，裁定如主文。
中　　華　　民　　國　　111 　年　　4 　　月　　20　　日
                  家事法庭    法　官　陳映佐           
以上正本與原本無異。
如不服本裁定，應於裁定送達後10日內向本院提出抗告狀（應附
繕本），並繳納抗告費新臺幣1,000元。
本裁定確定後30日內，應至戶政事務所辦理死亡登記。
中　　華　　民　　國　　111 　年　　4 　　月　　20　　日
                              書記官  李惠茹